【裁判字號】    91,訴,635
【裁判日期】    920520
【裁判案由】    偽造貨幣
【裁判全文】
臺灣士林地方法院刑事判決                          九十一年度訴字第六三五號
    公  訴  人  臺灣士林地方法院檢察署檢察官
    被      告  甲○○
右列被告因偽造貨幣案件，經檢察官提起公訴（九十年度偵字第七七三一號），本院
判決如左：
    主  文
甲○○意圖供行使之用，而收集偽造之通用紙幣，處有期徒刑年。
扣案之偽造新台幣壹仟元之通用紙幣貳張（ 號碼分別為：JM100127WG、AK301312YG
）、偽造舊版伍佰元之通用紙幣拾參張（號碼均為LU329022AL）以及偽造壹佰元之通
用紙幣伍張（其中四張號碼均為EK628962AW、另一張號碼為CS035611AX）均沒收。
    事  實
一、甲○○明知偽造之通用紙幣不得收集，竟意圖供行使之用，於民國九十年二月間
    某日，在台北縣淡水鎮○○路其所經營之洗衣店內，以新台幣（下同）五千元之
    代價，向姓名、年籍不詳、綽號「公平」之成年男子，買受收集偽造新版新台幣
    （下同）一千元之通用貨幣二張（號碼分別為：JM100127WG、AK301312YG）、偽
    造舊版五百元之通用紙貨幣十三張（號碼均為LU329022AL）以及偽造舊版一百元
    之通用貨幣五張（其中四張號碼均為EK628962AW、另一張號碼為CS035611AX）。
    惟其尚未及使用，即於九十年七月十八日下午六時許，為警在台北市士林區○○
    ○路○段二巷巷口查獲，並扣得上開偽造通用紙幣共二十張。
二、案經台北市政府警察局士林分局報告臺灣士林地方法院檢察署檢察官偵查起訴。
    理  由
一、訊據被告甲○○固不否認右揭時地為警查獲上揭偽造通用紙幣廿張之事實，惟矢
    口否認有意圖供行使之用而收集通用紙幣之犯意，辯稱：上揭二十張偽造通用紙
    幣並非以伍仟元向綽號「公平」之成年男子購買，而是該綽號「公平」之男子欠
    伊錢，許久未還，有一天突然到伊經營之洗衣店，並稱他現在做偽鈔，伊當時心
    存好奇，想拿來看看，結果拿來之後，發現都是偽鈔，「公平」之男子算一算給
    伊，但不知道實際的金額有多少，伊均放在皮包內，沒有動，都將之放在摩托車
    行李箱內云云。
二、經查該查獲之二十張偽造通用紙幣，經中央銀行發行局鑑定結果稱：（一）該批
    新版壹仟元偽鈔均以彩色噴墨方式仿印，無隱藏字及凹版印紋凸起效果；紙質與
    真鈔不同；安全線以噴墨方式仿鈔券正面五段裸露部分，無折光變色效果；左下
    角之「1000」面額數字，無折光變色反應；號碼ＡＫ三０一三一二ＹＧ無水印，
    號碼ＪＭ一００一二七ＷＧ以壓凸方式仿「1000」面額數字之白水印。（二）該
    等舊版偽鈔均以彩色噴墨方式仿印，紙質與真鈔不同，無水印及安全線。有該局
    九十一年一月十六日（九一）台央發字第０三０００七一六七號函及扣案之偽造
    通用紙幣二十張附卷足憑，是扣案之二十張紙鈔確實係偽造之通用紙幣無訛。次
    查被告於警訊及偵查中均供稱：是以伍仟元之代價、向綽號「公平」之成年男子
    購買扣案之偽鈔，嗣於本院審理時改稱：係綽號「公平」之成年男子，以扣案之
    偽鈔抵充積欠被告之伍仟元云云，然其既明知係偽造通用紙幣，竟仍基於有對價
    關係而予收受，並將之置於機車置物箱之皮夾內，隨身攜帶，其有供意圖行使之
    用而予收集，至為明確，所辯仍無卸於罪責之成立，本件事證明確，被告犯行洵
    堪認定，應依法論科。
三、查被告意圖供行使之用而收集偽造通用紙幣，核犯刑法第一百九十六條第一項之
    罪，爰審酌被告犯罪之動機、目的、手段、收集偽鈔之張數、犯罪後態度等一切
    情狀，量處如主文所示之刑。末查扣案之偽造新台幣壹仟元之通用紙幣貳張（號
    碼分別為：JM100127WG、AK301312YG）、偽造舊版伍佰元之通用紙幣拾參張（號
    碼均為LU329022AL）以及偽造壹佰元之通用紙幣伍張（其中四張號碼均為
    EK628962AW、另一張號碼為CS035611AX），均應依刑法第二百條規定諭知沒收。
四、據上論斷，應依刑事訴訟法第二百九十九條第一項前段，刑法第一百九十六第一
    項、第二百條，罰金罰鍰提高標準條例第一條前段，判決如主文。
中      華      民      國      九十二      年      五    月    二十    日
                                    臺灣士林地方法院刑事第一庭
                                        法  官  張  國  棟
右正本證明與原本無異。
如不服本判決，應於判決送達後十日內，向本院提出上訴狀。
                                        書記官  蔡  佳  君
中      華      民      國      九十二      年      五    月   二十一   日
附錄本案論罪科刑法條全文：
刑法第一百九十六條
行使偽造、變造之通用貨幣、紙幣、銀行券，或意圖供行使之用而收集或交付於人者
，處三年以上十年以下有期徒刑，得併科五千元以下罰金。
收受後方知為偽造、變造之通用貨幣、紙幣、銀行券而仍行使，或意圖供行使之用而
交付於人者，處五百元以下罰金。
第一項之未遂犯罰之。


司法院資訊處製作；財團法人民間司法改革基金會備份。
